臺灣板橋地方法院刑事判決　　　　　　　　　　　　　九十三年度交易字第七六號
　　公　訴　人　臺灣板橋地方法院檢察署檢察官
　　被　　　告　己○○
　　　　　　　　戊○○
　　　　　　　　丁○○
右列被告因傷害等案件，經檢察官聲請簡易判決處刑（九十三年度偵字第九四六號）
，本院認不宜以簡易判決處刑，裁定改依通常程序審理，並判決如左：
    主  文
己○○服用酒類，不能安全駕駛動力交通工具而駕駛，處拘役拾日，如易科罰金，
以佰元折算壹日。又共同以強暴妨害人行使權利，處拘役拾日，如易科罰金，以
佰元折算壹日。應執行拘役伍拾伍日，如易科罰金，以佰元折算壹日。
戊○○、丁○○均共同以強暴妨害人行使權利，各處拘役拾日，如易科罰金，均以
佰元折算壹日。
己○○、戊○○、丁○○被訴傷害部分公訴不受理。
    事  實
一、己○○明知其於民國九十三年一月二日晚間九時至十一時許（起訴書記載為八時
    至九時），在戊○○位於臺北縣林口鄉○○路二九七巷六號住處，飲用啤酒六瓶
    後不勝酒力，已達不能安全駕駛動力交通工具之程度，猶於翌日即同年月三日凌
    晨二時四十分許，騎乘車牌號碼ＱＣ二─三九六號輕型機車，後座並搭載丁○○
    、戊○○（起訴書誤載戊○○騎乘車牌號碼不詳之機車，後座並搭載丁○○），
    欲前往己○○位於臺北縣林口鄉○○路一之五六號七樓住處。己○○騎乘前開機
    車，沿臺北縣林口鄉○○路行駛，行經臺北縣林口鄉○○路四十巷口處，其等三
    人認為乙○○駕駛車牌號碼Ｚ八─三七九七號自小客車之音樂聲音過大，心生不
    滿，竟基於傷害及妨害他人行使權利之共同犯意聯絡，在臺北縣林口鄉○○路五
    十六號前，騎乘機車超越乙○○，剎停後將機車停置在乙○○駕駛之自用小客車
    前方，阻擋乙○○駕駛前進，並由己○○、戊○○將乙○○拉下車，丁○○則將
    自用小客車鑰匙拔下，妨害乙○○行動自由之權利。己○○等三人繼而共同徒手
    毆打乙○○，其間並由己○○以安全帽毆打乙○○頭部，使乙○○受有臉及頭皮
    擦挫傷之傷害（傷害罪部分，業據撤回告訴，詳如後述）。嗣經員警到場處理，
    並驗得己○○呼氣酒精濃度高達每公升零點六一毫克（mg/l），始悉上情。
二、案經被害人乙○○訴由臺北縣政府警察局新莊分局報請臺灣板橋地方法院檢察署
    檢察官偵查，並聲請簡易判決處刑，本院認不宜以簡易判決處刑，改依通常程序
    審理。
    理  由
壹、有罪部分：
一、右揭犯罪事實，業據被告己○○、蔡展豪、丁○○均於本院審理時坦承不諱，核
　　與被害人乙○○於警詢中指述（見偵查卷第八至十頁），及證人即臺北縣政府警
  　察局新莊分局林口分駐所警員丙○○到庭證述（見本院九十三年四月十三日訊問
    筆錄）之情節相符，並有長庚紀念醫院林口分院診斷證明書一份、酒精濃度測定
    紙四份、汽機車駕駛人酒後生理協調平衡檢測紀錄表、刑法第一百八十五條之三
    案件測試觀察紀錄表各一份附卷可稽。本案事證明確，被告己○○酒醉駕車，被
    告己○○、蔡展豪、丁○○三人以強暴妨害人行使權利之犯行，均堪以認定。
二、核被告己○○所為，係犯刑法第一百八十五條之三服用酒類不能安全駕駛動力交
    通工具而駕駛罪，及同法第三百零四條第一項之以強暴妨害人行使權利罪；被告
    蔡展豪、丁○○二人，均犯刑法第三百零四條第一項之以強暴妨害人行使權利罪
    。被告己○○所犯上開二罪間，犯意各別，行為互殊，應分論併罰。又被告三人
    間，就犯刑法第三百零四條第一項強制罪部分，有犯意之聯絡及行為之分擔，均
    為共同正犯。爰審酌被告三人並無前科紀錄，有臺灣高等法院被告全國前案紀錄
    表在卷可參，惟其正值青壯，不思向上，詎僅因看不順眼，恣意對被害人施以強
    暴妨害其權利之行使，肇生本案，顯見其法紀觀念淡薄，缺乏尊重他人尊嚴權益
    及守法等觀念，甚為可訾，應予非難，兼衡其與被害人之關係，所受刺激、所用
    手段、所生危害，及犯後態度、業與告訴人達成和解等一切情狀，分別量處如主
    文所示之刑，並就被告己○○部分，合併定執行刑，資為懲儆。
貳、公訴不受理部分：
一、公訴意旨另以：被告己○○於九十三年一月三日凌晨二時四十分許，騎乘車牌號
    碼ＱＣ二－三九六號輕型機車，被告戊○○則騎乘車牌號碼不詳之機車，後座並
    搭載被告丁○○（被告三人實則共騎一部機車，更正如前），欲前往被告己○○
    位於臺北縣林口鄉○○路一之五六號七樓住處，而沿臺北縣林口鄉○○路騎乘前
　　揭機車。嗣行經臺北縣林口鄉○○路四十巷口處，其等認為告訴人乙○○駕駛之
  　車牌號碼Ｚ八─三七九七號自小客車之音樂聲音過大，心生不滿，竟共同基於傷
　　害之犯意聯絡，在臺北縣林口鄉○○路五十六號前，共同徒手毆打乙○○，其間
　　並由被告己○○以安全帽毆打告訴人乙○○頭部，使告訴人乙○○受有臉及頭皮
  　擦挫傷之傷害。因認被告涉犯刑法第二百七十七條第一項之傷害罪。
二、按告訴或請求乃論之罪，未經告訴、請求或其告訴、請求經撤回或已逾告訴期間
    者，應諭知不受理之判決，並得不經言詞辯論為之，刑事訴訟法第二百三十八條
    第一項、第三百零三條第三款、第三百零七條定有明文。另刑事案件於偵查中或
    第一審法院辯論終結前，調解成立，經法院核定，並經當事人同意撤回者，視為
    於調解成立時撤回告訴或自訴，鄉鎮市調解條例第二十五條第二項亦有明定。
三、查本件告訴人乙○○告訴被告己○○、戊○○、丁○○三人傷害案件，起訴書認
    係犯刑法第二百七十七條第一項之傷害罪，依同法第二百八十七條前段之規定，
    須告訴乃論。茲據告訴人於九十三年一月三日於警詢時提出告訴後，與被告三人
    已於九十三年一月十三日經由臺北縣林口鄉調解委員會調解成立，其內容第二項
    載明：「相對人（指告訴人）：：：並撤回傷害之刑事告訴。」等語，並經本院
    核定，有經本院核定之調解書一份在卷可稽，依前述規定，本件視為於調解成立
    時撤回告訴，依照首開說明，爰不經言詞辯論，逕為諭知不受理之判決。
據上論斷，應依刑事訴訟法第二百七十三條之一第一項、第二百九十九條第一項前段
、第三百零三條第三款，刑法第二十八條、第一百八十五條之三、第三百零四條第一
項、第四十一條第一項前段、第五十一條第六款，罰金罰鍰提高標準條例第一條前段
、第二條，判決如主文。
本案經檢察官甲○○到庭執行職務。
中      華      民      國      九十三      年    五    月    三十一    日
                                  臺灣板橋地方法院交通法庭
                                      　法  官  侯志融
右正本證明與原本無異
如不服本判決應於送達後十日內向本院提出上訴狀
                                            書記官  吳進安
中      華      民      國      九十三      年    五    月    三十一    日
附錄本案論罪科刑法條全文：
刑法第一百八十五條之三
服用毒品、麻醉藥品、酒類或其他相類之物，不能安全駕駛動力交通工具而駕駛者，
處一年以下有期徒刑、拘役或三萬元以下罰金。
刑法第三百零四條
以強暴、脅迫使人行無義務之事或妨害人行使權利者，處三年以下有期徒刑、拘役或
三百元以下罰金。
前項之未遂犯罰之。
